【裁判字號】    98,重上,94
【裁判日期】    981222
【裁判案由】    侵權行為損害賠償等
【裁判全文】
臺灣高等法院臺中分院民事判決  98年度重上字第94號
上  訴  人  凌巨科技股份有限公司
法定代理人  戊○○
訴訟代理人  郭士功律師
被  上訴人  甲○○
            丁○○
共同訴訟代理人  王玉楚律師
上列當事人間請求侵權行為損害賠償等事件，上訴人對於中華民
國98年 3月31日臺灣苗栗地方法院97年度重訴字第21號第一審判
決提起上訴，本院於98年12月8日言詞辯論終結，判決如下：
    主  文
原判決關於駁回上訴人後開第二、三、四項部分及命訴訟費用負
擔均廢棄。
甲○○應給付凌巨公司新臺幣伍仟柒佰伍拾捌萬貳仟壹佰零玖元
，及自民國九十七年三月十四日起至清償日止，按年息百分之五
計算之利息。
甲○○、丁○○就附表所示之土地及建物，於民國九十六年三月
十九日所為贈與行為及同年月二十六日所為所有權移轉登記行為
，應予撤銷。
丁○○應將如附表所示土地於民國九十六年三月二十六日登記次
序0300及如附表所示建物於民國九十六年三月二十六日登記次序
0004之所有權移轉登記予以塗銷。
上訴人其餘上訴駁回。
第一、二審訴訟費用由被上訴人甲○○負擔十分之九、餘由被上
訴人丁○○負擔。
    事實及理由
一、上訴人主張：
  (一)甲○○基於為自己不法所有之意圖，明知其並無相當資力，
    於民國94年 8月間，主動至凌巨科技股份有限公司（以下簡
    稱凌巨公司）拜訪，並由凌巨公司總經理室特別助理己○○
    （當時職稱為玩具教育性產品事業處處長）與其洽談，其即
    出示並交付如原證 2所示之名片，其上載有「鴻觀科技有限
    公司（以下簡稱鴻觀公司）總經理甲○○深圳市○○○路10
    45號深勘大廈1301室電話：0000-00000000（按775為大陸深
    圳之區域號碼）」，並向己○○表示其公司在大陸從事販賣
    行動電話顯示器模組之業務，欲向凌巨公司下單訂購行動電
    話顯示器模組。自甲○○所提出之名片以觀，其上不論係公
    司地址、電話（＋86775 為大陸國碼、深圳區域號碼之組合
    ）、傳真、個人行動電話及電子郵件等，均係以大陸地區地
    址及電話號碼為連絡方式，其復稱係在大陸從事行動電話模
    組之販售，足令人信其係在大陸地區設立鴻觀公司從事行動
    電話模組之販售。凌巨公司在陷於錯誤情形下，誤信甲○○
    在大陸設有「鴻觀科技有限公司」，且甲○○之後即以大陸
    鴻觀公司之名義，向凌巨公司下單訂購行動電話顯示器模組
    ，不論甲○○有無在英屬維京群島設立VIEW TECHTECHNOLOG
    Y CO., LIMITED，仍無礙其以虛設之大陸鴻觀公司名義，所
    為之詐騙行為。凌巨公司不疑有他，遂依甲○○之訂貨合同
    出貨。此外，凌巨公司初期與渠 3筆交易，均採出貨前付款
    之方式，甲○○亦配合付款，凌巨公司見其如期付款，遂與
    其約定之後交易模式以月結30日之方式給付貨款。詎料，自
    95年12月起，甲○○所代表之大陸鴻觀公司下單貨品之金額
    驟增，96年1月下單金額已高達4百萬美金。凌巨公司為保全
    日後順利收取貨款，遂向甲○○表示更改原付款條件，要求
    甲○○於出貨前應先提供相當之擔保品或相當於出貨量之現
    金，甲○○為使凌巨公司繼續出貨，即假意配合凌巨公司之
    要求，於96年 3月起，在小量貨品出貨前，先將相當之貨款
    匯入凌巨公司帳戶，然對96年 2月前已積欠上百萬美金之貨
    款，竟仍置之不理，凌巨公司屢經催討，甲○○竟避不見面
    ，嗣凌巨公司進行查訪後，始得知大陸地區並無登記為「鴻
    觀科技有限公司」之公司，凌巨公司嗣再派人至其所稱辦公
    處所新址即「深圳市○○路38之2號群星廣場C座2008室」查
    看，發現早已人去樓空。甚者，甲○○為脫免責任，竟於96
    年 3月19日將其名下不動產全部以贈與為原因，移轉所有權
    予其配偶丁○○，顯見丁○○亦有參與甲○○之詐騙行為，
    而與其共謀將甲○○之財產移轉至其名下。是甲○○、丁○
    ○上開詐騙行為，實已構成詐欺之行為。凌巨公司已對上述
    詐欺行為提起刑事告訴，仍由臺灣苗栗地方法院檢察署以97
    年度他字第76號偵查中。凌巨公司至此始知甲○○蓄意以虛
    設大陸鴻觀公司，以掩其並無資力之事實，詐騙凌巨公司出
    貨，致凌巨公司陷於錯誤，交付相當於美金177萬5581.55元
    之貨品。甲○○、丁○○顯係以虛設之大陸鴻觀公司之名義
    向凌巨公司下單，使凌巨公司誤信而與其為買賣交易，於取
    得凌巨公司信任後，加大下單量，詐騙凌巨公司出貨，再拒
    付價金，是其不法行為，應已構成民事侵權行為甚明。甲○
    ○、丁○○之詐欺行為，致造成凌巨公司受有177萬5581.55
    美元（折合新臺幣5758萬2109元，以1美元兌換新臺幣32.43
    元計算）之損害，渠等自應就上開損害，連帶負損害賠償責
    任。
  (二)縱被上訴人等不構成詐欺行為，但本件買賣之交易模式，係
    由甲○○假大陸鴻觀公司之名義（因根本並無大陸鴻觀公司
    ，故實際買受人應為甲○○）向凌巨公司下單採購行動電話
    模組，凌巨公司業務部同仁接獲後，乃開始進行內部之簽核
    程序，安排產能及交期，再以電子郵件與被上訴人往來聯繫
    、談定交貨地點、交期等交易條件，若其同意相關交易條件
    ，再將訂單回傳（多以傳真方式為之）。而每筆訂貨均有訂
    貨合同，買賣契約關係確屬存在。凌巨公司與甲○○之買賣
    交易，雖其中有部分係由案外人李秋萍（Cindy  Lee）簽名
    於訂貨合同上，惟李秋萍應為受甲○○指示而簽名於其上，
    故其應係受命於甲○○始於訂貨合同署名，其僅不過為使者
    之性質，故該訂貨合同之意思表示應歸屬於甲○○。退步言
    之，縱被上訴人係英屬維京群島商VIEWTE CHTECHNOLOG YCO
    ., LIMITED與凌巨公司交易，但所謂之英屬維京群島商VIEW
    TECHTECHNOLO GYCO., LIMITED 並未依我國公司法申請認許
    ，則甲○○以該公司名義與凌巨公司為買賣行為，其自應就
    該法律行為與英屬維京群島鴻觀公司負連帶責任。被上訴人
    雖辯稱凌巨公司有遲延交貨或交貨數量短少之情事，但凌巨
    公司並無交貨數量短少，實乃因被上訴人有取消訂單及未依
    約於出貨前給付價金，故凌巨公司自無給付貨物之義務。另
    被上訴人辯稱凌巨公司貨品有瑕疵云云，惟被上訴人所提出
    之訂購單、客訴單等證物或與凌巨公司銷售予被上訴人之貨
    品無關，或根本無法證明凌巨公司何時出貨之何產品有何瑕
    疵，足證被上訴人所辯顯不足採。
  (三)甲○○依民事侵權行為之規定或契約之責任，其對凌巨公司
    負有民事損害賠償責任及民事債務履行責任，易言之，凌巨
    公司對甲○○有損害賠償及給付貨款之契約上債權。而甲○
    ○竟於96年 3月19日，將其名下如附表所示之土地及其上建
    物無償贈與丁○○，致其名下財產所餘無幾，實無可能清償
    對凌巨公司之債務。甲○○與丁○○間之於96年 3月19日就
    上開不動產之贈與行為及同年月26日所為之所有權移轉登記
    行為，均應予以撤銷。且丁○○應將上開不動產所有權移轉
    登記予以塗銷，實屬有據，應予准許。聲明：(1)被上訴人應
    連帶給付凌巨公司新臺幣5758萬2109元，及自起訴狀繕本送
    達翌日（97年3月14日）起至清償日止，按年息百分之5計算
    之利息；(2)甲○○、丁○○就如附表所示之土地及建物，於
    96年 3月19日所為贈與行為及同年月26日所為所有權移轉登
    記行為，應予撤銷；(3)丁○○應將前項所有權移轉登記予以
    塗銷。
二、被上訴人則辯以：
  (一)凌巨公司經審核後，對鴻觀公司之授信額度至少為 100萬美
    金以上，凌巨公司主張與其交易對象係甲○○虛設大陸鴻觀
    公司，而非英屬維京群島鴻觀公司云云，要無可採。甲○○
    從未施用詐術，向凌巨公司表示係在大陸地區設立鴻觀公司
    。鴻觀公司曾於94年 9月成立之初，向凌巨公司訂貨，但因
    凌巨公司所交付之貨品品質不良，且須報酬先付，鴻觀公司
    乃自95年 4月起，以北極光企業有限公司為主要供貨商。嗣
    因己○○於95年 8月間主動至深圳鴻觀公司拜訪，要求鴻觀
    公司改以凌巨公司作為主要供貨商，俾助其達成業績。凌巨
    公司於查核鴻觀公司相關資料，同意報酬後付之方式及良率
    100%後，鴻觀公司始改向凌巨公司大量訂貨。鴻觀公司自95
    年4月至95年8月間與凌巨公司並無每月超過美金10萬元以上
    之交易往來。嗣因凌巨公司給付未具所保證之品質及給付遲
    延，迫使鴻觀公司只得以拒付部分報酬方式減少損失，始生
    本件訴訟。是甲○○與丁○○對凌巨公司並無任何侵權行為
    可言。凌巨公司主張甲○○應為本件買賣契約之買受人。惟
    鴻觀公司確係依法設立於英屬維京群島之公司，具公司法人
    格，得為權利義務之主體。由訂貨合同上需方欄位中除鴻觀
    公司承辦人簽名外，均蓋有表明 View TechnologyCo., Lim
    itde及鴻觀科技有限公司字樣之圓形章戳。足證系爭訂貨合
    同之當事人為凌巨公司與鴻觀公司，甲○○非系爭合約之當
    事人。是凌巨公司主張甲○○為本件買賣契約之買受人云云
    ，要無可採。
  (二)丁○○自始未侵害凌巨公司任何權利，丁○○並非鴻觀公司
    負責人，鴻觀公司拒付報酬之決定亦非丁○○所作成，是凌
    巨公司主張甲○○代表鴻觀公司拒付報酬係侵權行為，實與
    丁○○毫無相關。縱有甲○○贈與不動產予丁○○事實，亦
    屬另一法律關係，與凌巨公司主張之侵權行為請求權並不相
    關。甲○○確於96年 3月19日，將如附表所示之土地及其上
    建物無償贈與丁○○，並於同月26日移轉登記予丁○○。然
    鴻觀公司係於95年 4月13日始委由律師發函促請凌巨公司處
    理瑕疵換貨及遲延給付事宜。雖凌巨公司遲不處理，但鴻觀
    公司自96年3月22日起至5月10日止，仍再行匯款美金199萬1
    460.80元（即0000000.65+266187.85+249980.55+144980.55
    +310962.2），約相當於新臺幣6372萬6745.60元（即000000
    0.80×32），此與甲○○贈與丁○○之不動產市值僅約新臺
    幣 600萬元相較，甲○○所贈與丁○○之不動產價值，僅及
    贈與後，鴻觀公司交付凌巨公司貨款的10分之1。贈與後約2
    個月，鴻觀公司始拒付貨款，本件贈與僅係單純夫妻間之贈
    與行為，與上述鴻觀公司拒付貨款行為毫不相關。甲○○並
    非契約當事人，對凌巨公司自不負任何債務，是甲○○並非
    民法第 244條所稱之債務人，故凌巨公司無從以依該規定撤
    銷該贈與行為。
三、得心證之理由
  (一)上訴人主張：甲○○於94年7、8月間，基於為自己不法所有
    之意圖，明知無相當資力，而自稱在大陸地區設立鴻觀公司
    之總經理，下單詐騙凌巨公司，致凌巨公司陷於錯誤，而交
    付手機面版，甲○○得手後，即不付貨款177萬5581.55美元
    （折合新臺幣5758萬2109元，以1美元兌換新臺幣32.43元計
    算）云云，但為甲○○、丁○○所否認。查：「鴻觀科技公
    司」確為英屬維京群島設立之公司，而甲○○確為其股東，
    此有經我國外交部駐聖克里斯多福大使館公證之公司資料可
    證（裝證物袋），其公司名稱與甲○○所提出之名片記載大
    致相符，且與凌巨公司提出之鴻觀公司深圳辦公室之照片（
    見原審卷第 1宗第17頁下方照片）所顯示該公司門面牆壁上
    標示之英文（LTD即為limited之縮寫）亦相符，因此英屬維
    京群島鴻觀公司確屬存在，顯非虛設；又鴻觀公司於大陸確
    設有辦公處所，此為凌巨公司所不否認之事實，故甲○○並
    非以虛設公司詐騙凌巨公司。至於鴻觀公司雖未經我國認許
    ，然尚不能以此即斷定鴻觀公司為虛設公司。凌巨公司又主
    張：鴻觀公司於94年 9月29日成立前，甲○○即以鴻觀科技
    公司下單，故屬詐欺云云。然鴻觀公司與凌巨公司間於94年
    9 月29日前簽訂之貨物買賣契約，依凌巨公司提出之交易明
    細僅有3筆，均為94年9月27日即鴻觀公司設立登記前 2日下
    單，且該 3筆訂單均已付款完畢，此有凌巨公司提出之交易
    明細附卷為證（見原審卷第1宗第178頁），其餘交易均為鴻
    觀公司登記後與原告所為，尚難據此即認甲○○有何詐欺行
    為。又鴻觀公司尚未給付之貨款雖達177萬5581.55美元（折
    合新臺幣5758萬2109元）；但鴻觀公司與凌巨公司交易中，
    除由甲○○簽名並已付款致無爭議之訂貨合同（見原審卷第
    1宗第299至303頁），凌巨公司自承關此5張訂貨合同之價款
    均已清償（見原審卷第1宗第357頁）外，自96年 3月22日起
    至5月10日止，鴻觀公司仍匯款美金199萬1460.80元（即000
    0000.65+266187.85+249980.55+144980.55+310962.2），約
    相當於新臺幣6372萬 6745.60元（即0000000.80×32）予凌
    巨公司，是甲○○辯稱並無詐欺之侵權行為，尚堪採信。此
    外凌巨公司並未舉證證明甲○○、丁○○有共同詐欺之侵權
    行為，從而凌巨公司依侵權行為之法律關係，提起本件訴訟
    即無理由，不應准許。
  (二)證人己○○於原審證稱：甲○○未曾跟伊或凌巨公司人員說
    鴻觀公司是在大陸地區成立或設立之公司，或使用「成立」
    、「設立」或類此意思之字眼等語（見原審卷第 2宗二第47
    頁）；而證人丙○○於原審所證亦無法證明甲○○有向丙○
    ○等人說明其於大陸成立鴻觀公司（見原審卷第1宗第282頁
    ）。又外國公司並非完全不得在大陸地區營業，因此甲○○
    如向凌巨公司陳稱鴻觀公司在大陸營業，或聯絡地址在大陸
    ，或遞送具有大陸地址及電話之名片，亦不足以據此認定凌
    巨公司交易之對象為大陸鴻觀公司。且甲○○名片上雖有大
    陸地區地址，但並未明確記載鴻觀公司為大陸地區成立或依
    據大陸公司法設立之公司或記載鴻觀公司為中資公司（見原
    審卷第 1宗第11頁），該名片上之地址，亦並未明確記載屬
    於鴻觀公司地址，或甲○○之個人地址，更未載明為鴻觀公
    司總部地址、登記地之地址、設立地之地址、聯絡處地址或
    僅為通信聯絡之地址。是凌巨公司主張甲○○以大陸鴻觀公
    司名義與其交易云云，尚無足採。
  (三)凌巨公司另主張鴻觀公司與其交易，尚積欠177萬5581.55美
    元（折合新臺幣5758萬2109元）之事實，為甲○○所不否認
    ，應堪信凌巨公司此部分主張為真實。查凌巨公司與鴻觀公
    司屬長期交易，先由甲○○前赴凌巨公司洽談交易條件，之
    後再陸續下單，則甲○○縱未於初次洽談時提及確切之貨品
    數量、內容及貨款等，但之後之下單訂貨，即屬凌巨公司與
    鴻觀公司就訂貨契約之標的物及貨款達成意思表示合致，原
    審認訂貨合意云云，顯有誤會。至於凌巨公司所請求尚未支
    付價金之訂貨合同部分，雖無甲○○之名字，但訂貨合同所
    示簽約需方為李秋萍所簽名（見原審卷第 1宗第262、263頁
    ），而李秋萍係鴻觀公司之經理，甲○○為總經理，交易條
    件則由甲○○與凌巨公司議妥，顯然李秋萍僅係基於受雇人
    之地位，承甲○○之命於訂貨合同所示簽約需方簽名而已，
    實際行為人仍係甲○○，原審認與甲○○並無關係云云，顯
    有誤解。凌巨公司主張甲○○應支付價金之訂貨合同影本，
    需方單位名稱均為鴻觀公司，簽約代表雖均為「 Cindy Lee
    」（見原審卷第 1宗第12頁、第42至51頁、第132、135頁）
    ，但應係甲○○以英屬維京群島鴻觀公司名義與凌巨公司交
    易，洵堪認定。按：「未經認許其成立之外國法人，以其名
    義與他人為法律行為者，其行為人就該法律行為應與該外國
    法人負連帶責任」，民法總則施行法第15條訂有明文。鴻觀
    公司為英屬維京群島之外國公司，屬於未經我國認許成立之
    外國法人，此為兩造所不爭執之事實。依民法總則第15條規
    定，甲○○即應就其以鴻觀公司名義與凌巨公司所為交易行
    為，需連帶責任。從而凌巨公司主張對於甲○○有177萬558
    1.55美元（折合新臺幣5758萬2109元）債權，應堪採信。至
    於丁○○並未以鴻觀公司名義與凌巨公司交易，自不負給付
    貨款之債務。凌巨公司主張丁○○應與甲○○連帶給付，為
    無理由，應予駁回。
  (四)被上訴人辯稱凌巨公司有遲延交貨或交貨數量短少之情事云
    云，但為凌巨公司所否認。證人乙○○於本院到庭證稱：在
    96年1、2月以前，本案銷售液晶顯示器模組的市場屬供不應
    求之狀態，買家基本上希望拿到更多的貨，所以會把交貨期
    寫的很前面，而且會把數量寫的很大，以便能購得實際上的
    需求量，當資源有限的時候，如果每一份單子進來都這麼多
    ，他的交期都要在那的時候達到，事實上是達不到的，即使
    到現在這個階段，凌巨公司在大陸的供貨裡頭，我們的滿足
    率大概只有七成到八成，所以在這個上面我們只是做一個參
    考，但是我們會基於這種參考前提下，我們要去設法盡力去
    滿足客戶的需求，但是並不把這個東西當作商務條件，而認
    定沒有達到就是違約，如果有的話這件事情一定要備註的非
    常非常的清楚（見本院卷第 188頁以下），再參以兩造間並
    無訂貨期限交足訂貨時有何違約責任之約定，及被上訴人於
    96年 4月13日對凌巨公司發律師函之前，與凌巨公司眾多之
    交易均屬未如期交貨及未交足訂貨，但鴻觀公司從未主張因
    遲延交貨或交貨數量短少而受有損害等情事，又未舉證證明
    因所謂遲延交貨所受損害額（僅泛稱遭客戶索賠 300萬元美
    金），是被上訴人所辯因遲延交貨或交貨數量短少而受有損
    害云云，不足採信。
  (五)被上訴人另辯稱凌巨公司貨品有瑕疵云云，亦為凌巨公司所
    否認。按當事人主張有利於己之事實者，就其事實有舉證之
    責任，乃民事訴訟法第 277條前段所明定。被上訴人自應就
    何時交付之何貨品有何瑕疵，盡其舉證之責。查被上訴人於
    每筆交易後，均未通知凌巨公司貨物有瑕疵之事，其雖舉證
    人己○○、林義益為證，但證人己○○證稱伊並非第一線處
    理人員；不清楚多少不良的比例；於96年 4月14日收到律師
    函之前，並未聽到甲○○主張因為凌巨公司的瑕疵遲延，有
    受國外客戶主張三百萬美金的賠償；並沒有看過客戶投訴之
    不良品，是品管直接去處理等語（見本院卷第 148頁反面、
    第 149頁正面、第150頁正面、第151頁正面）。是證人己○
    ○之證言並無法證明被上訴人所辯貨品有瑕疵之事實。至於
    證人林義益證稱其係東莞市展碩半導體有限公司董事長，該
    公司係替鴻觀公司做手機液晶顯示模塊的維修以及加工；96
    年3月到96年7月鴻觀公司有提出總數大概十萬片之液晶顯示
    器模組請展碩公司修補瑕疵；其中大概有百分之50部分是良
    品，大約有百分之45是須要維修，約百分之 5是完全報廢無
    法維修；鴻觀公司委託維修，加工費用大概是15萬的人民幣
    等語（見本院卷第154頁反面、第150頁正面、第 150頁反面
    、）。然而倘若凌巨公司所交付之貨品有瑕疵，且瑕疵比例
    高達百分之50，鴻觀公司豈有不正式通知凌巨公司，而自行
    付費委託他人修復之可能﹖又豈有不於下次訂貨前直接告知
    凌巨公司並請求修補、賠償或換貨﹖是被上訴人抗辯凌巨公
    司貨品有何瑕疵云云，尚無足採。從而被上訴人拒絕給付貨
    款，核無理由。
  (六)按「債務人所為之無償行為，有害及債權者，債權人得聲請
    法院撤銷之」，民法第244條第1項訂有明文。甲○○將其如
    附表所示之土地及建物無償贈與丁○○，並為所有權移轉登
    記，甲○○又未舉證證明其上有足夠之財產清償對於凌巨公
    司所負之債務，上開贈與及移轉所有權登記行為，自有害及
    凌巨公司之債權，從而凌巨公司依民法第244條第1項，主張
    撤銷被上訴人間就上開不動產之贈與及移轉交付行為，並請
    求丁○○塗銷上開不動產之所有權登記，為有理由，應予准
    許。
四、綜上所述，上訴人主張甲○○應負給付貨款之責任為可採。
    從而，上訴人本於買賣及民法總則施行法第15條，請求甲○
    ○給付貨款新臺幣5758萬2109元；並撤銷被上訴人間就上開
    不動產之贈與及移轉交付行為，暨請求丁○○塗銷上開不動
    產之所有權登記，為有理由，應予准許。原審為上訴人敗訴
    之判決，尚有未洽。上訴意旨指摘原判決不當，求予廢棄改
    判，為有理由。爰由本院予以廢棄改判，如主文第二、三、
    四項所示。至於上訴人依侵權行為、買賣及民法總則施行法
    第15條請求丁○○與甲○○連帶給付新臺幣5758萬2109元部
    分，為無理由，原審就此部分，為上訴人敗訴之判決，經核
    於法並無不合，上訴意旨求予廢棄改判，為無理由，應駁回
    其上訴。
五、據上論結，本件上訴為一部有理由，一部無理由，依民事訴
    訟法第450條、第449條第一項、第79條、第85條第 1項前段
    ，判決如主文。
中    華    民    國    98    年    12    月    22    日
              民事第三庭    審判長法  官  陳照德
                                  法  官  朱樑
                                  法  官  李平勳
以上正本係照原本作成。
如對本判決上訴，須於收受判決送達後20日內向本院提出上訴書
狀，其未表明上訴理由者，應於提出上訴後20日內向本院提出上
訴理由書（須按他造人數附具繕本）。上訴時應提出委任律師為
訴訟代理人之委任狀。具有民事訴訟法第 466條之1第1項但書或
第 2項之情形為訴訟代理人者，另應附具律師及格證書及釋明委
任人與受任人有該條項所定關係之釋明文書影本。
                                  書記官  江丞晏
中    華    民    國    98    年    12    月    22    日
〈附表〉
1.土地：
  台北縣新店市○○段411地號、地目建、面積9691.46平方公尺
  、權利範圍1萬分之56。
2.建物：
  建號：台北縣新店市○○段1298建號、門牌號碼：台被縣新店
  市○○○街109號8樓、坐落地號：台北縣新店市○○段 411地
  號、面積： 77.63平方公尺、附屬建物：陽台面積8.61平方公
  尺、權利範圍：全部、共用部分：台北縣新店市○○段1407建
  號415.94平方公尺，權利範圍 1萬分之55；台北縣新店市○○
  段1408建號1461.81平方公尺，權利範圍1萬分之122。


司法院資訊處製作；財團法人民間司法改革基金會備份。
